臺灣高雄地方法院刑事判決　　　　　　　94年度易字第1404號
公　訴　人　臺灣高雄地方法院檢察署檢察官
被　　　告　張簡寶籐
上列被告因竊盜案件，經檢察官提起公訴（94年度偵字第12516號）
，被告於本院準備程序中就被訴之事實為有罪之陳述，本院聽取
當事人之意見後，合議庭裁定改以簡式審判程序，本院判決如下
：
    主  文
張簡寶籐於夜間侵入住宅竊盜，累犯，處有期徒刑捌月。
    事  實
一、張簡寶籐曾於民國90年間因施用毒品案件，經本院以90年度
    訴字第2932號判處應執行有期徒刑10月，復於91年間因竊盜
    案件，經台灣高等法院高雄分院以91年度上易字第386 號判
    處有期徒刑1 年確定，上開兩案合併定應執行刑1 年8 月，
    並於93年2 月8 日保護管束期滿未經撤銷執行完畢。
二、張簡寶籐仍不知悔改，復基於意圖為自己不法所有之犯意，
    於94年2 月9 日夜間7 時許，利用甲○○○位於高雄縣林園
    鄉○○村○○路53之10號住處大門未上鎖之機會，侵入上址
    ，毀壞屋內衣櫥塑膠把手後（毀損部分未據告訴），徒手竊
    取甲○○○所有置放衣櫥內現金新臺幣（下同）14,000元，
    得手後，旋即逃離現場並將上開贓款花用殆盡，嗣因在衣櫥
    面板殘留數枚張簡寶籐指紋，為警循線查獲。
二、案經高雄縣政府警察局林園分局報請臺灣高雄地方法院檢察
    署檢察官偵查起訴。
    理      由
一、本案被告張簡寶籐所犯係死刑、無期徒刑、最輕本刑為3 年
    以上有期徒刑以外之罪，其於準備程序就前揭被訴事實為有
    罪之陳述，經受命法官告知簡式審判程序之旨，並聽取其與
    公訴人之意見後，本院認無不得或不宜改依簡式審判程序進
    行之處，爰依刑事訴訟法第273 條之1 第1 項、第284 條之
    1 ，裁定本件由受命法官獨任進行簡式審判程序，合先敘明
    。
二、訊據被告張簡寶籐對其於右揭時、地夜間侵入住宅竊盜之事
    實，於本院審理時坦承不諱（參見本院審理卷第28頁）坦承
    不諱，核與被害人甲○○○於警詢中陳述失竊情節相符（參
    見警卷第3 至4 頁、偵查卷第9 至10頁），且於被害人家中
    衣櫥面板所採集之指紋，經比對結果確屬被告所有，亦有內
    政部警政署刑事警察局94年3 月3 日刑紋字第0940027959號
    鑑驗書1 份在卷可憑（參見警卷第5 至7 頁）。此外復有94
    年高雄地區日出日沒時刻表1 份附卷可佐（參見偵查卷第12
    頁），足認被告上開自白確與事實相符，堪信為真實。本案
    事證明確，被告犯行堪以認定。
三、按刑法第321 條第1 項第1 款之夜間侵入住宅竊盜罪，其所
    謂「住宅」，乃指人類日常居住之場所而言（最高法院76
    年臺上字第2972號判例要旨參照）申言之，該住宅固不必行
    竊時有人在內，但須已有人實際遷入居住為條件；而刑法上
    所謂夜間，為日出之前日沒後。本件雖被害人甲○○○於行
    竊時不在屋內，但行竊地點確為其所居住，業據被害人甲○
    ○○於偵查中證述綦詳，且被告既係在夜間7 時許，侵入被
    害人甲○○○住處行竊，依前開94年高雄地區日出日沒時刻
    表業已屬日沒後，應係夜間侵入住宅竊盜無訛，核被告所為
    ，係犯刑法第321 條第1 項第1 款之夜間侵入住宅竊盜罪。
    末查，被告曾於90年間因施用毒品案件，經本院以90年度訴
    字第2932號判處應執行有期徒刑10月，復於91年間因竊盜案
    件，經台灣高等法院高雄分院以91年度上易字第386 號判處
    有期徒刑1 年確定，上開兩案合併定應執行刑1 年8 月，並
    於93年2 月8 日保護管束期滿未經撤銷執行完畢等情，此有
    臺灣高等法院被告全國前案紀錄表、本院被告院內索引卡紀
    錄表、臺灣高雄地方法院檢察署刑案資料查註紀錄表各1 份
    在卷可查（於上開前案紀錄表上雖載明撤銷保護管束等情，
    然經本院電詢承辦廉股觀護人據其回覆依卷宗資料顯示業已
    保護管束期滿報結，有電話紀錄1 份在卷可查），其於5 年
    內再犯有期徒刑以上之本罪，為累犯，依刑法第47條之規定
    加重其刑。爰審酌被告正值壯年，貪慾圖利，不思以合法正
    當途徑賺取所得，竟以夜間侵入住宅之手段竊盜及所竊取之
    上揭財物價值，理應從重量刑，然本院參酌被告犯後坦承犯
    行且態度良好、及對被害人所生損害等其他一切情狀，量處
    如主文所示之刑。
四、至於被告毀損被害人甲○○○所有衣櫥把手部分，被害人甲
    ○○○並未就此部分提出告訴，基於刑法第354 條毀損器物
    罪依同法第357 條規定乃告訴乃論之罪，必須尊重當事人之
    意願始得進行刑事訴追，此部分既未得被害人之告訴，本院
    自不得一併審酌，併此敘明。
據上論斷，應依刑事訴訟法第273 條之1 第1 項、第299 條第1
項前段，刑法第321 條第1 項第1 款、第47條，判決如主文。
本案經檢察官黃雯麗到庭執行職務。
中　　　華　　　民　　　國　　94　年　9　  月    6    日
                   鳳山刑事第二庭     法　官 廖建瑜
以上正本證明與原本無異。
如不服本判決，應於收受送達後10日內向本院提出上訴書狀。
中　　華　　民　　國　　94　　年　　9 　　月　　6 　　日
　　　　　　　　　　　　　　　　      書記官 張家榮
中華民國刑法第321條
犯竊盜罪而有左列情形之一者，處 6 月以上、 5 年以下有期徒
刑：
一  於夜間侵入住宅或有人居住之建築物、船艦或隱匿其內而犯
    之者。
二  毀越門扇、牆垣或其他安全設備而犯之者。
三  攜帶兇器而犯之者。
四  結夥三人以上而犯之者。
五  乘火災、水災或其他災害之際而犯之者。
六  在車站或埠頭而犯之者。
前項之未遂犯罰之。
